Minutes et répertoires du notaire Philippe LE CAT, 30 décembre 1628 - octobre 1662 (étude XVI)
Archives nationales
- Minutes de Philippe LE CAT, 1628 - 1668; MC/ET/XVI/335 - MC/ET/XVI/475
  - Minutes (inventaires après décès). 1644 - 1645, MC/ET/XVI/449
    - Inventaire dressé après le décès de défunte dame Geneviève MORLET DE MUZEAU, veuve de feu Me Charles LE NORMAND, chevalier seigneur de Beaumont, conseiller du Roi en ses-dits conseils et son premier maître d'hôtel, à la requête de Me Nicolas DE MOY, chevalier, marquis de Boves, seigneur de Riberpré et autres lieux, conseiller du Roi en ses conseils d'état et privé, demeurant à Paris, rue Coquillière, paroisse Saint-Eustache, et de Me Pierre DE LALANE, écuyer, aussi conseiller du Roi en ses-dits conseils et maître d'hôtel de sa majesté, demeurant à Paris, rue des Prouvaires, paroisse susdite, au nom et comme exécuteurs du testament et ordonnance de dernière volonté de la défunte, et en la présence de messire Nicolas LE NORMAND, chevalier seigneur de Beaumont-la-Houssaye et autres lieux, conseiller du Roi en ses-dits conseils, gouverneur pour sa majesté des ville et château du Pont-de-l'Arche, de Me Louis LE NORMAND, chevalier, cornette et grand trancheur du Roi, de Me Louis LE NORMAND le jeune, conseiller et aumônier de sa majesté, abbé de Beaupré, émancipé, usant et jouissant de ses biens et droits, procédant sous l'autorité de noble homme Me Jean Doré, avocat en parlement son curateur aux causes, à ce présent et de damoiselle Roberte LE NORMAND, majeure usant et jouissant de ses biens et droits, tous habiles à se dire, porter et nommer héritiers de ladite défunte leur mère, et encore en la présence de damoiselle Catherine LE NORMAND, aussi majeure usant et jouissant de ses biens et droits, légataire des biens meubles, acquêts, conquêts immeubles et du quart des propres de ladite défunte sa mère. Les biens étant en un maison sise rue des Deux-Écus. Cotes 2 et 3: 1641 - partage entre ladite défunte, dame Charlotte MORLET DE MUSEAU, femme de Me Philippe DE MYÉE, chevalier baron de Guepré (61160 Guêprei), dame Jacqueline MORLET DE MUSEAU, femme de Me Brandelis DE MOREL, chevalier seigneur d'Aubigny (14700), des biens de feue dlle Geneviève MORLET DE MUSEAU sa nièce (vue 114 cote 8 ), fille de défunt Me Henry MORLET DE MUSEAU, chevalier seigneur de Praville (28150 Prasville), et de défunte dame Roberte DE PELLEVÉ son aïeule. Cote 16: 1627 - quittance; dlle Denise DE BEAUMONT, religieuse au couvent des ursulines de Rouen, fille desdits Charles LE NORMAND et Geneviève MORLET DE MUZEAU. Cote 17: 1640 - partage de la seigneurie de Montigny appartenant aux successeurs de Me Antoine MORLET DE MUZEAU, chevalier seigneur de Praville, Garennes et autres lieux et à ladite dame Roberte DE PELLEVÉ son épouse. Cote 21: 1606 - contrat de mariage entre lesdits Charles LE NORMAND et Geneviève MORLET DE MUZEAU. Cote 24: 1627 - contrat; dlle Adrienne DE BEAUMONT, religieuse à l'abbaye de Montivilliers, fille desdits Charles LE NORMAND et Geneviève MORLET DE MUZEAU. Cote 25: 1635 - Françoise LE NORMAND, fille de ladite Geneviève MORLET DE MUZEAU, religieuse en l'abbaye Saint-Amant de Rouen., 7 décembre 1645; MC/ET/XVI/449
    - Inventaire après le décès de feu Monsieur Maître Guillaume YVELIN, conseiller et médecin ordinaire du Roi et de la Reine, à la requête de demoiselle Anne GALLAND, sa veuve, demeurant à Paris, rue du Mail, paroisse Saint-Eustache, tutrice de demoiselle Catherine YVELIN, leur fille. En présence de Henry YVELIN, écuyer, fils du défunt, de Jacques MORIN, écuyer, sieur de Rigny, à cause de demoiselle Anne YVELIN, sa femme, aussi fille du défunt, de Dame Marie YVELIN (fille du défunt), épouse de Monsieur Maître Jean MERAULT, sieur de Villiers et Dymorville, conseiller du Roi en ses conseils et Cour de Parlement de Metz et aussi en la présence de Maître Nicolas TAUXIER, procureur au châtelet de Paris, demeurant rue du Cygne, paroisse Saint-Eustache, subrogé tuteur de la mineure. Le défunt est décédé le 11 juin dernier. Le 22 octobre 1642: testament du défunt copié intégralement à la demande de la Dame MERAULT, sa fille. Cote 1: 1610 - contrat de mariage de Guillaume YVELIN et Anne GALLAND (fille de noble Auguste GALLAND, conseiller du Roi, maître des requêtes ordinaires de sa maison et couronne de Navarre et procureur général de son ancien domaine et de demoiselle Marguerite ROVAS/RONAS), reçu Dupuys et Le Boucher notaires. Cote 2: 1612 - vente par lesdits sieur et dame YVELIN et Maître Jean GALLAND avocat en la Cour de Parlement ayant charge de demoiselle Marguerite GALLAND sa soeur, veuve du feu Sieur du Buisson audit Sieur Me auguste GALLAND leur frère, de la maison de l'Image Saint-Fiacre size à Paris rue Saint-Martin. Cote 3: 1614 - acte concernant la vente de ladite maison entre ledit Sieur Auguste GALLAND, Antoine de MURAT, lieutenant général en la sénéchaussée d'Auvergne à cause de ladite Dame Marguerite GALLAND sa femme, ledit Sr YVELIN à cause de Dame Anne GALLAND, sa femme et ledit Sr Jean GALLAND. Cote 5: 1633 - vente par lesdits Sr et Dame YVELIN à Maître Jean GALLAND, de tous les droits qui appartiennent à ladite Dame YVELIN de le succession de défunte Dame Marguerite GALLAND, sa soeur, vivante femme dudit Sr de MURAT. Cote 20: 1636 - contrat de mariage desdits sieur et demoiselle MORIN, reçu par le notaire soussigné. Cote 21: 1644 - contrat de mariage desdits sieur et demoiselle MERAULT, reçu Ogier et Le Cat notaire, 13 octobre 1644; MC/ET/XVI/449
    - Inventaire après décès d'Antoine Boesset, mort le 8 décembre 1643, conseiller du roi, chef et surintendant des musiques de Sa Majesté, dressé à la requête de Jeanne de Guédron, sa veuve, agissant en son nom et comme tutrice de Françoise, Jacques et Antoine Boesset, ses enfants, et à celle de Jacques de Borace, écuyer, conseiller du roi, maison et couronne de France, exécuteur testamentaire du défunt (14 novembre 1643, par-devant Morel et (Jean) Le Vasseur), en présence de Jean Boesset, écuyer, conseiller du roi, chef et surintendant des musiques de Sa Majesté, comme subrogé tuteur desdits mineurs ses frères et sœur, et de Nicolas de Beaufils, sieur des Jumeaux, et Claire Boesset, sa femme. Lesdits Jean, Claire, Françoise, Jacques et Antoine Boesset, habiles à se dire, porter et nommer héritiers du défunt leur père. Les biens étant en la maison en laquelle il est décédé, sise à Paris, rue Vivienne (?), paroisse Saint-Eustache. Cote 43 en 1613: Contrat de mariage Antoine Boesset x Jeanne Guédron, fille de Pierre Guédron, maître et surintendant des musiques de la chambre du roi, et de dame Gillette Dugué, sa femme. Cote 44 en 1634: contrat de mariage entre ledit sieur de Jumeaux (Nicolas de Beaufils) et ladite Claire Boesset., 12 janvier 1644; MC/ET/XVI/449
      Les biens meubles trouvés en la maison où Bossuet est décédé le 8 décembre 1643, rue Vivienne, sont présentés par Marie Hurteux et Robert La Montaigne, ses domestiques.
      15 feuillets. - Fol. 1 v°: provisions (bois, charbon), 29 livres; vin, 66 livres; fol. 2: meubles, 1.161 livres; fol. 5: 2 chevaux, 550 livres; 1 carosse, 350 livres; avoine, 72 livres; fol. 5 v°: habits du défunt, 140 livres; fol. 6: habits de la veuve, 48 livres; fol. 6 v°: vaisselle d'argent, 17.306 livres; linge, 350 livres; fol. 8: papiers.
      Papiers.
      COTE 1: constitution de 400 livres sur les gabelles, devant Herbin et Richer, le 4 février 1622.
      COTE 2: constitution de 200 livres sur la ville de Paris, devant Herbin et Richer, le 4 février 1622.
      COTE 3: constitution de 600 livres sur les gabelles, devant Paysant et Chapellain, le 26 mars 1625.
      COTE 4: constitution de 400 livres sur les gabelles, devant Plastrier et Chapellain, le 31 octobre 1628.
      COTE 5: constitution de 400 livres sur les gabelles, devant Le Camus et Le Cat, le 2 juillet 1629.
      COTE 6: constitution de 687 livres 13 sols sur les gabelles, devant Richer et Bergeon, le 25 avril 1635.
      COTE 7: constitution de 500 livres sur les gabelles, devant Bergeon et Bruneau, le 15 octobre 1635.
      COTE 8: constitution de 500 livres sur les gabelles, devant les mêmes le même jour.
      COTE 9: constitution de 88 livres 17 sols de rente sur les gabelles, devant Guerreau et Parque, le 16 mars 1636.
      COTE 10: constitution de 180 livres 4 sols de rente sur les gabelles, devant Guerreau et Parque, le 16 mars 1636.
      COTE 11: constitution de 219 livres 17 sols sur les gabelles, devant les mêmes, le même jour.
      COTE 12: constitution de 378 livres 25 sols sur les gabelles, devant Bruneau et Bergeon, le 29 avril 1636.
      COTE 13: 4 constitutions de rente sur les gabelles, de 679 livres 17 sols et de 159 livres 14 sols, devant Parque et Guerreau, le 5 décembre 1634 et le 15 mars 1636, et de 21 livres 8 sols et de 32 livres, devant Bruneau et Bergeon, le 30 septembre 1636.
      COTE 14: constitution de 250 livres de rente par Claude Mangot, sieur de Villeran, conseiller au parlement, devant Pourcel et Chapellain, le 21 septembre 1626.
      COTE 15: constitution de 700 livres de rente sur la ville d'Issoudun, devant Le Cat et Le Camus, le 23 juin 1629.
      COTE 16: constitution de 250 livres de rente par Louis de Boutillac, comte de Cerny, Charles d'O, sieur de Baillet, Louise de Boutillac et Charles Marandé, trésorier provincial en Champagne, devant Le Camus et Le Cat, le 5 octobre 1630.
      COTE 17: constitution de 237 livres 10 sols de rente par Charles d'Escoubleau, marquis de Sourdis, et Jeanne de Montluc de Foix, son épouse, devant Le Camus et Le Cat, le 12 novembre 1631.
      COTE 18: constitution de 425 livres de rente par les mêmes moyennant 6.800 livres, devant Guerreau et Chapellain, le 29 novembre 1631.
      COTE 19: constitution de 168 livres 15 sols de rente par Salde Breil, comte de Brullon, et Jacques Barrin, sieur de la Galissonnière, moyennant 2.700 livres, devant Plastrier et Chapellain, le 15 mai 1632.
      COTE 20: constitution de 100 livres de rente moyennant 2.000 livres par Nicolas de Bellièvre, conseiller du roi en ses conseils, et Pierre de Bellièvre, son fils, président aux requêtes du Palais, devant Durand et Baudry, le 4 avril 1643.
      COTE 21: obligation de 1.000 livres par Gabriel de Rochechouart, marquis de Mortemart, et Diane de Grandsaigne, son épouse, devant Plastrier et Chapellain, le 31 janvier 1637.
      COTE 22: obligation de 2.000 livres par Claude Pillon, écuyer, seigneur de la Bretonnerie, devant Plastrier et Chapellain, le 9 février 1637.
      COTE 23: promesse de 250 livres sous-seing privé du même, le 6 août 1642.
      COTE 24: obligation de 3.200 livres par François de La Rivière, trésorier général de la cavalerie légère, devant Le Camus et Le Cat, le 19 août 1630.
      COTE 25: obligation de 3.200 livres par Martin Lyonne, trésorier général des ligues de Suisses et de Grisons, devant Grandrye et Herbin, le 18 juillet 1631.
      COTE 26: obligation de 9.000 livres par le comte de Cerny, devant Moufle et Le Cat, le 22 mars 1632.
      COTE 27: obligation de 4.000 livres par André Céberet, conseiller du roi, contrôleur général de la marine, devant Le Cat et Le Semelier, le 6 septembre 1639.
      COTE 28: obligation de 9.500 livres par Henry de Guénégaud, trésorier de l'épargne, devant Parque et Laisné, le 31 décembre 1640.
      COTE 29: obligation de 24.225 livres par Gallerand-Gallican Gaillart, seigneur de La Morinière, président des comptes en Bourgogne, devant de Monthénault et de Turmenyes, le 12 août 1641.
      COTE 30: obligation de 1.800 livres par Anne Guiot, veuve de Pierre Ballard, Robert Ballard, Marie Robinot et Thomas Le Vacher, devant Parque et Laisné, le 16 juin 1642.
      COTE 31: obligation de 9.000 livres par Pierre Mérault, Pierre Aubert, Bonaventure Quentin, Thomas Bonneau et Germain Rolland, devant Gallois et Richer, le 17 mars 1643.
      COTE 32: obligation de 3.200 livres par Claude Vincent, commissaire de l'artillerie de France, et François Desrichard, devant Plastrier et Chapellain, le 23 mai 1643.
      COTE 33: obligation de 13.200 livres par Pierre Malo, conseiller du roi, Germain Courtin, sieur de Tanqueux, Bénigne Le Ragois, sieur de Bourgneuf, et François Tardif, trésorier de France, devant de Joignes et Laisné, le 14 septembre 1639.
      COTE 34: obligation de 4.222 livres par les mêmes, devant Prieur et Laisné, le 2 mars 1641.
      COTE 35: obligation par Clément Garende, avocat au conseil, devant Plastrier et Chapellain, le 17 janvier 1642.
      COTE 36: obligation par Pierre de Croismare et Judith de Clermont, devant Le Semelier et Le Cat, le 14 octobre 1643.
      COTE 37: obligation par Pierre Mérault et autres, devant Bergeon et Richer, le 1er octobre 1643.
      COTE 38: promesse sous seing privé par les sieurs Bonneau, Aubert et Quentin, le 1er octobre 1643.
      COTE 39 :(...)COTE 45: quittance sous seing privé suivant laquelle l.
      Voir une description plus complète de l'acte sur l'instrument de recherche imprimé en ligne (rubrique 'Autres instruments de recherche').
      Documents du Minutier central concernant l'histoire de la musique (1600-1650), par Madeleine Jurgens, tome II [études XI à XX, 1900 actes], Paris, Archives nationales, 1974, p. 132 (instrument de recherche imprimé dématérialisé, certaines notices sont plus détaillées dans la version intégrale accessible en ligne par la rubrique 'Autres instruments de recherche', voir contexte dans le Plan d’orientation général - Notaires de Paris, guides thématiques du Minutier).
      Date de révision: 2021 (Marie-Françoise Limon-Bonnet)
    - Inventaire des biens de Jeanne Preud'homme, veuve de Jean Le Camus, décédée le 26 mars précédent, en sa maison de la rue des Prouvaires, dressé à la requête de son fils, Jean Le Camus, de ses gendres Paul Auget, époux de Marie Le Camus, et André Guyon, veuf de Barbe Le Camus, de ses petits-fils, Jean Le Semelier, notaire au Châtelet, Pierre Le Semelier, secrétaire du roi et de ses finances, François Le Semelier, contrôleur ordinaire des guerres, François Pouget, commis au greffe du parlement, époux de Catherine Le Semelier, et Jacques Gimardez, secrétaire ordinaire de la chambre du roi, époux de Marie Le Semelier., 2 avril 1644; MC/ET/XVI/449
    - Inventaire après le décès survenu le 26 mars 1644, de dame Jeanne PRUDHOMME, veuve de maître Jean LE CAMUS, doyen de la communauté des notaires du Châtelet de Paris. A la requête de maître Jean LE CAMUS, huissier du Roi notre sire en sa cour de Parlement, en son nom, de maître Jean LE SEMELIER, notaire au Châtelet de Paris, de maître Pierre LE SEMELIER, conseiller secrétaire du Roi, maison et couronne de France et de ses finances, de maître François POUGET, commis au greffe des présentations de la cour du Parlement et Catherine LE SEMELIER sa femme, de maître Jacques GIMARDEY, secrétaire ordinaire de la chambre du Roi et Marie LE SEMELIER sa femme, en leurs noms, et encore ledit maître Jean LE SEMELIER comme procureur de maître François LE SEMELIER, conseiller du Roi, contrôleur ordinaire des guerres; lesdits LE SEMELIER, enfants de défunts maître Noël LE SEMELIER, notaire audit Châtelet et de Jeanne LE CAMUS sa femme, leurs père et mère, fille aînée de maître Jean LE CAMUS et de Jeanne PRUDHOMME; de noble homme Paul AUGET, surintendant de la musique de la chambre du Roi, et damoiselle Marie LE CAMUS, sa femme, auparavant veuve de noble homme maître Pierre de CYRANO, conseiller du Roi, trésorier des offrandes, aumônes et dévotions de Sa Majesté, aussi en leurs noms à cause de ladite damoiselle; et de maître André GUYON, pareillement notaire audit Châtelet de Paris, tuteur de Jeanne GUYON, fille mineure de lui et de défunte Barbe LE CAMUS, jadis sa femme. Tous les dessus nommés héritiers de la défunte, mère desdits Jean et damoiselle Marie LE CAMUS, et aïeule desdits LE SEMELIER et François GUYON. Savoir ledit Jean LE CAMUS pour un quart, lesdits LE SEMELIER pour un autre quart par représentation de ladite défunte Jeanne LE CAMUS leur mère, ladite damoiselle AUGET pour un autre quart, et ladite Jeanne GUION pour l'autre quart par représentation de ladite Barbe LE CAMUS, sa mère. Les biens étant ès lieux qu'elle occupait, en une maison sise à Paris, rue des Prouvaires, et en laquelle elle est décédée. Cote 1: 1637 - Inventaire après le décès de maître Jean LE CAMUS, à la requête de sa veuve, ladite Jeanne PRUDHOMME. En la présence dudit Jean LE CAMUS, huissier, dudit AUGET, à cause de Marie LE CAMUS sa femme, dudit André GUYON, comme tuteur de ladite Jeanne GUYON sa fille, dudit Jean LE SEMELIER, en son nom et comme alors tuteur de Catherine, Marie, François et défunt Charles LE SEMELIER ses frères et soeurs, et encore en la présence de maître Pierre LE SEMELIER, alors avocat en ladite cour. Cote 2: 1616 - Inventaire après le décès de Thomas PRUDHOMME, à la requête de ladite Jeanne PRUDHOMME, femme dudit Jean LE CAMUS, habile à être héritière par bénéfice d'inventaire du défunt son père (lire son frère), qui fut fils et héritier de défunt Pierre PRUDHOMME et Jeanne LELIEPVRE jadis sa femme. 1566 - Contrat de mariage Pierre PRUDHOMME x Jeanne LELIEPVRE. Cote 25: 1609 - Contrat de mariage Noël LE SEMELIER x Jeanne LE CAMUS. Cote 26: 1616 - Contrat de mariage LE CAMUS, huissier x Catherine CONSTANT. Cote 27: 1621 - Contrat de mariage de CYRANO x Marie LE CAMUS. Cote 27: 1629 - Contrat de mariage AUGET x Marie LE CAMUS. Cote 28: 1623 - Contrat de mariage André GUYON x Barbe LE CAMUS. Cote 29: 1629 - Compte rendu de la tuition de Marie de CYRANO., 2 avril 1644; MC/ET/XVI/449
    - Inventaire dressé après le décès de feu noble homme Antoine PEROU, conseiller du Roi, commissaire ordinaire des guerres, à la requête de sa veuve damoiselle Louise LE CIRIER / LE SIRIER, demeurant à Paris, rue du Four, paroisse Saint-Eustache, tant en son nom, à cause de leur communauté, que comme tutrice de leurs enfants mineurs Élisabeth PEROU, Louise PEROU, Jean PEROU et François PEROU, en la présence de noble homme Jean PEROU l'aîné, pourvoyeur de la maison du Roi, oncle paternel et subrogé tuteur desdits mineurs, et aussi en la présence de Me Claude PHELIPPES, bourgeois de Paris, et de Louis DE FRETAT, sieur du Chassin, conseiller du Roi, receveur général des finances à Riom à cause de dlles Marie PEROU et Madeleine PEROU leurs femmes, filles dudit défunt et de ladite Louise LE CIRIER, lesdits Marie, Madeleine, Élisabeth, Louise, Jean et François PEROU habiles à se dire, porter et nommer héritiers dudit défunt leur père. Cote 1: 1618 - contrat de mariage entre lesdits Antoine PEROU et Louise LE CIRIER, fille de noble homme Georges LE CIRIER, premier huissier du Roi et de dame Nicole MOTHIN. Cote 2: 1639 - contrat de vente; François PEROU neveu dudit défunt Antoine PEROU. Cote 5: 1643 - inventaire des biens dudit défunt Georges LE CIRIER et de ladite Nicole MOTHIN, père et mère de Me Bénigne LE CIRIER, premier huissier du Roi, de dlle Claude LE CIRIER, femme de noble homme Augustin MATHAREL et de ladite Louise LE CIRIER. Cote 10: 1639 - contrat de mariage entre lesdits Claude PHELIPPES et Marie PEROU. Cote 11: 1641 - contrat de mariage entre lesdits Louis DE FRETAT et Madeleine PEROU., 6 juin 1644; MC/ET/XVI/449
    - Inventaire dressé après le décès de feu Me Charles LE MEUSNIER / LE MUSNIER, bourgeois de Paris, à la requête de sa veuve en dernières noces Cécile THIBAULT, auparavant veuve en premières noces de Blaise ROYER, et en secondes d'Artus FORRET, demeurant rue Saint-Antoine, en la maison de l'Image-Notre-Dame, paroisse Saint-Paul, en son nom comme habile à prendre et accepter la communauté d'entre ledit défunt et elle, ou y renoncer si elle trouve que bon soit, après qu'elle aura eu communication du présent inventaire, et aussi à la requête et présence d'Henry LE MEUSNIER et Marguerite LE MEUSNIER, émancipés usant et jouissant de leurs biens et droits sous l'autorité de Pierre SOUTIF, sergent à verge au Châtelet de Paris leur curateur, lesdits Henry et Marguerite LE MEUSNIER enfants dudit défunt et de feue Renée POITEVIN sa première femme et habiles à se dire, porter et nommer héritiers dudit défunt, en la présence de maître Claude POGUET, procureur audit Châtelet et subrogé tuteur desdits Henry et Marguerite LE MEUSNIER. Cote 1: 1631 - contrat de mariage entre lesdits Blaise ROYER et Cécile THIBAULT; Guillemette ROYER, fille dudit Blaise ROYER, femme de Philippe GALLET. Cote 2: 1632 - contrat de mariage entre lesdits Artus FORRET et Cécile THIBAULT. Cote 3: 1643 - contrat de mariage entre lesdits Charles LE MEUSNIER et Cécile THIBAULT. Cote 30: 1636 ? - inventaire après le décès de ladite Renée POITEVIN., juillet 1644; MC/ET/XVI/449
    - Inventaire dressé après le décès de feu Pierre THIOUST, tailleur, valet de chambre du Roi et concierge de l’hôtel de la Force, à la requête de sa veuve Anne DURANT, tant en son nom que comme tutrice de leurs enfants mineurs Nicolas THIOUST et Pierre THIOUST, en la présence de Denis LE TELLIER, maçon à Paris, y demeurant rue de la Lune, dite Notre-Dame-de-Recouvrance, paroisse Notre-Dame-de-Bonne-Nouvelle, tant en son nom, à cause de Marie THIOUST sa femme, que comme subrogé tuteur desdits mineurs. Cote 1 en 1620: contrat de mariage entre lesdits Pierre THIOUST et Anne DURANT, fille de Noël DURAND et Catherine DE MONSTREUIL., 11 août 1644; MC/ET/XVI/449
    - Inventaire dressé le vendredi 30 septembre 1644 après le décès de Hélène CHEVENOT, veuve de Noël RICHOU, juré porteur de charbon, bourgeois de Paris, survenu le 26 septembre 1644. A la requête de maître Nicolas TAUXIER, procureur au Châtelet de Paris, y demeurant rue du Cygne, paroisse Saint-Eustache, au nom et comme exécuteur du testament de la défunte passé le 24 octobre 1642. En la présence de Jean CHEVENOT, maître balancier à Paris, y demeurant rue Saint-Denis, paroisse des Saints-Innocents, de Quentin BRICQUET, maître menuisier à Paris, y demeurant rue Saint-Denis, paroisse Saint-Sauveur, et Perrette CHEVENOT sa femme, de Charles LE COMTE, maître retordeur en fil, laine et soie à Paris, y demeurant rue Soli, paroisse Saint-Eustache et Rennette CHEVENOT sa femme, de Claude PEZART, marchand quincaillier, bourgeois de Paris, y demeurant rue de la Ferronnerie, paroisse des Saints-Innocents, à cause de Louise CHEVENOT sa femme, de Jean JAMOIS, maître potier d’étain à Paris, demeurant rue Saint-Denis, paroisse Saint-Sauveur, et de Jeanne CHEVENOT, sa femme. Lesdits Jean, Perrette, Rennette, Louise et Jeanne CHEVENOT, légataires universels de la défunte leur sœur et tante. Savoir lesdits Jean, Perrette et Rennette CHEVENOT, chacun pour un quart, et lesdites Louise et Jeanne CHEVENOT, pour l’autre quart. Et encore en la présence de maître Mathurin ROUSSEAU, procureur au Châtelet de Paris et de Etiennette RICHOU, femme autorisée par justice au refus de maître Spire ARGENVILLIERS, bourgeois de Paris, son mari, de Balthazar BLANCHET, juré porteur de charbon, en son nom à cause de Anne RICHOU sa femme, et de maître Hubert de SAINT-AMOUR, aussi procureur audit Châtelet, et de Pierre DULUC, maçon, et de Roberde RICHOU, sa femme, donataire dudit défunt Noël RICHOU, opposants au scellé. Les biens étant en une maison sise rue du Séjour, que la défunte occupait, et où elle serait décédée. Cote 1 en 1643: Inventaire après le décès de Noël RICHOU, à la requête de ladite Hélène CHEVENOT, sa veuve, dont leur contrat de mariage., MC/ET/XVI/449